臺灣桃園地方法院刑事判決　　　　　　　　　　　　　九十一年度訴字第六二三號
　　公　訴　人　臺灣桃園地方法院檢察署檢察官
　　被　　　告　甲○○
　　選任辯護人　邱鎮北律師
　　　　　　　　黃政雄律師
右列被告因違反毒品危害防制條例案件，茲經檢察官提起公訴（九十年度毒偵字第四
四○六號），本院判決如左：
    主      文
甲○○連續施用第一級毒品，處有期徒刑捌月，扣案有海洛因殘留之塑膠袋壹個及第
一級毒品貳包，驗餘淨重共計零點壹公克（包裝重零點陸貳公克）沒收並銷燬之。
    事      實
一、甲○○前於民國（下同）八十九年間，因施用第一級毒品案件，經強制戒治期滿
    ，由臺灣桃園地方法院檢察署檢察官於九十年九月二十六日，以九十年度戒偵字
    第八六九號不起訴處分確定。嗣於五年內復另基於概括之犯意，於九十年十一月
    十二日六時起回溯九十六小時內，在桃園縣龜山鄉山頂村二二鄰山頂六十一之三
    號住處，將少許海洛因放於香煙裏用打火機點燃後宜接吸食之方式，連續施用第
    一級毒品海洛因多次，為警於九十年十一月十一日二十三時三十分許，在桃園縣
    大溪鎮○○街八十九巷二號旁車庫查獲，並在其所有車號ＨＧ－五○二二號自用
    小客車中央手扶箱內扣得有海洛因殘留之塑膠袋一個及非其所有之吸管三支，又
    在車庫內扣得第一級毒品海洛因二包毛重零點七公克（以上三包海洛因驗餘淨重
    共計零點壹公克）。
二、案經桃園縣警察局大溪分局報請臺灣桃園地方法院檢察署檢察官偵查起訴。
    理      由
一、訊據被告甲○○坦承有施用第一級毒品海洛因之犯行，且有海洛因殘留之塑膠袋
    一個及海洛因二包扣案可資佐證，且被告於九十年十一月十一日警查獲時所採之
    尿液，經送桃園縣衛生局以ＥＭＩＴ法篩驗，再以ＴＯＸＩ－ＬＡＢ法確認有嗎
    啡命陽性（尿液編號Ｉ六五五號）反應無誤，有該桃園縣衛生局不法藥物尿液檢
    定書一紙附卷足憑，又扣案之白粉三包，經送法務部調查局檢驗結果，確含有第
    一級毒品海洛因成分，有該局出具之鑑定通知書一份附卷可稽，是足認被告之自
    白與事實相符，堪予採信。而桃園縣衛生局首先以ＥＭＩＴ法篩驗，再以ＴＯＸ
    Ｉ－ＬＡＢ法確認，在理論上，扣除人為之因素，其精確度相當可採。而人體施
    用海洛因、安非他命經尿液排出之時間，依吸食量多寡、人體代謝功能、施用者
    之年齡及性別有所差異，惟一般而言，施用者分別在二十六小時、九十六小時內
    所排出之尿液均有可能被檢出，此為本院歷來審理施用毒品案件職務上所知悉。
    又海洛因係嗎啡經化學合成之半人工合成品，其藥性高於嗎啡，經吸食或注射進
    入人體，藉由人體代謝系統之新陳代謝，分解成藥性較低之嗎啡，由尿液排出人
    體，故於尿液中，以嗎啡成分檢出【憲兵司令部七十九年六月一日（七九）見驗
    字第二０七三號函、八十年六月十七日（八０）見驗字第二八一五號函，法務部
    調查局八十年三月二十八日（八０）發技一字第一八九八號函參照】，此亦為本
    院審判職務上所已知，併此敘明。又被告前因施用毒品案件，經強制戒治期滿，
    由臺灣桃園地方法院檢察署檢察官於九十年九月二十六日以九十年度戒偵字第八
    六九號不起訴處分確定，有該不起訴處分書、刑案資料查註紀錄表、臺灣高等法
    院被告全國前案紀錄表各一份在卷足憑；且被告於五年內再犯本件毒品危害防制
    條例第十條第一項之罪，依毒品危害防制條例第二十三條第二項中段之規定，業
    經本院以九十一年度毒聲字第三二號裁定令入戒治處所，施以強制戒治一年，亦
    有上開裁定在卷可參。綜上，其於五年內再犯毒品危害防制條例第十條第一項之
    罪，罪證明確，應予依法論科。
二、按海洛因為毒品危害防制條例第二條第二項第一款所分別規範之第一級毒品，被
    告予以施用，係犯同條例第十條第一項之施用第一級毒品罪，其施用第一級毒品
    海洛因前分別持有第一級毒品海洛因之低度行為，為其施用之高度行為所吸收，
    不另論罪。又其多次施用第一級毒品犯行，時間緊接，手段相似，顯係基於概括
    之犯意多次觸犯犯罪構成要件相同之罪名，應論以連續犯一罪，並加重其刑。爰
    審酌被告犯罪之動機、目的、手段，被告前開素行，五年內再犯本罪之情節，所
    犯限於自殘，尚未對社會造成重大危害，且犯後坦承犯行等一切情狀，量處如主
    文所之刑，以資懲儆。扣案之有海洛因殘留之塑膠袋一個及海洛因二包，因毒品
    海洛因與前開空袋無從析離，均為本件查獲之毒品，三包驗餘淨重共計零點三一
    公克，均應依毒品危害防制條例第十八條第一項前段規定宣告沒收並諭知銷燬。
    至扣案施用毒品之器具吸管三支，雖於前開小客車內查獲，惟被告稱係綽號「阿
    如」所有，非屬被告所有之物，故不予宣告沒收，併予明。
據上論斷，應依刑事訴訟法第二百九十九條第一項前段，毒品危害防制條例第十條第
一項、第十八條第一項前段，刑法第十一條前段、第五十六條，判決如主文。
本案經檢察官柯怡如到庭執行職務。
中      華      民      國    九十一    年      六      月    二十四    日
                                      臺灣桃園地方法院刑事第六庭
                                          法  官    游  紅  桃
右正本證明與原本無異。
如不服本判決，應於判決送達後十日內向本院提出上訴狀 (應附繕本)，上訴於臺灣
高等法院。
                                          書記官    王  元  宏
中      華      民      國    九十一    年      六      月    二十四    日
附論罪科刑依據之法條：
毒品危害防制條例第十條
施用第一級毒品者，處六月以上五年以下有期徒刑。
施用第二級毒品者，處三年以下有期徒刑。
